【裁判字號】    89,易,507
【裁判日期】    891020
【裁判案由】    竊盜
【裁判全文】
臺灣雲林地方法院刑事判決                          八十九年度易字第五七號
    公  訴  人  臺灣雲林地方法院檢察署檢察官
    被      告  丙○○
右列被告因竊盜案件，經檢察官提起公訴（八十九年度偵字第一七七七號），本院判
決如左：
    主  文
丙○○竊盜，累犯，處有期徒刑捌月。
    事  實
一、丙○○前於民國八十六年八月三十日，因違反麻醉藥品管理條例案件，經本院判
    處有期徒刑四月，並於同年九月二十三日確定，甫於八十七年四月二十九日執行
    完畢。詎丙○○仍不知悔改，竟意圖為自己不法之所有，於八十九年四月二十七
    日中午十二時三十分許，在雲林縣斗六市○○○路二十號前，以不詳方法，趁機
    竊取戊○○所有置於車號ＵＭＬ－五一七號機車置物箱內之皮包一只（內有行動
    電話一支、身分證一枚、駕照與行照三枚、提卡款三張、信用卡二張及新臺幣《
    下同》一千八百元），並於得手後，將之藏於所騎車號ＵＡＴ－○八六號輕機車
    （該機車為其母游梁惠美所有）置物箱內而據為己有。旋於同日十二時四十五分
    許，在雲林縣斗六市○○路與慶生路口為警攔檢，而當場查獲戊○○所失竊之上
    開皮包，始悉上情。
二、案經雲林縣警察局斗六分局報請臺灣雲林地方法院檢察署檢察官偵查起訴。
    理  由
一、訊據被告丙○○，對於右揭時地騎乘車號ＵＡＴ－○八六號機車遭警攔檢，而於
    所騎乘之機車置物箱內，起出告訴人戊○○之皮包等事實固坦承不諱，惟矢口否
    認有何竊盜犯行，辯稱：該皮包是一位綽號「阿弟仔」之友人暫時交予伊保管，
    並非伊所竊取云云。惟查，右揭告訴人戊○○之皮包遭竊及其後為警查獲之事實
    ，業據告訴人及證人乙○○到庭結證綦詳。又被告為警查獲時，先供述上開皮包
    係其女友戊○○所有，惟經警連繫告訴人，始揭穿被告謊言，嗣於警訊及偵查中
    ，則改稱係綽號「阿弟仔」暫交予保管，於本院審理時，更供稱綽號「阿弟仔」
    即係證人甲○○，而以利誘使證人甲○○作偽證，以承擔本案之罪責，是被告畏
    罪情虛之情已不言而喻。復依被告所述，其僅與綽號「阿弟仔」見過二、三次面
    ，綽號「阿弟仔」之人豈會將費盡心力所竊得之物品交予被告保管，顯見被告所
    辯亦與常情不合。再者，被告雖有上開皮包為綽號「阿弟仔」暫交予保管之辯稱
    ，然經本院依被告與綽號「阿弟仔」聯絡之0000000000號電話，循線
    查知綽號「阿弟仔」之人即係證人丁○○，而本院為求發現真實起見，亦當庭讓
    被告與證人丁○○對質，證人丁○○固結證上開0000000000號電話確
    為其所使用，惟否認當日曾與被告見面，且被告亦供稱該皮包非證人丁○○所交
    付。綜上所述，被告既無法交待所持有之告訴人失竊皮包來源，復參酌告訴人遭
    竊之時間至為警查獲之時間，僅約十五分鐘，甚為短暫，且該皮包係藏放於被告
    所騎機車之置物箱內等情，堪認上開皮包確為被告所竊取。是被告上開所辯顯係
    臨訟卸責之詞，不足採信。此外，復有竊盜物品清冊及贓物認領保管收據各一紙
    在卷可稽。本件事證明確，被告犯行洵堪認定。至被告另辯稱：本案所扣得之現
    金內，有一千元係警員自伊口袋取出，為伊所有云云。然此業據告訴人及證人乙○○到庭否認，告訴人亦證稱：「（問：遺失皮包時，內有現金多少？）有一千
    多元，因為我那天遺失前曾去買過東西，所以有特別注意尚有多少錢。」是被告
    上開所辯亦不足採，併此敘明。
二、核被告丙○○所為，係犯刑法第三百二十條第一項之竊盜罪。被告前因違反麻醉
    藥品管理條例案件，經本院判處有期徒刑四月確定，甫於八十七年四月二十九日
    執行完畢，此有臺灣雲林地方法院檢察署刑案資料查註紀錄表及臺灣高等法院被
    告全國前案紀錄表各一份在卷可按，其前受有期徒刑執行完畢，於五年以內再犯
    本件最重本刑為有期徒刑以上之罪，為累犯，應依刑法第四十七條之規定加重其
    刑。爰審酌被告有上開前科，現又另案在監執行，足見其素行不良，且年輕力壯
    ，不思正途而行，竟竊取他人財物，破壞社會秩序，及其犯罪之動機、目的、手
    段、所得之利益、被害人所受之損害，暨其犯後猶否認犯行，甚至以利益交換使
    他人作偽證，以圖卸責，實不宜輕縱等一切情狀，量處如主文所示之刑，以資懲
    儆。至證人甲○○於本院具結後，冒稱其係綽號「阿弟仔」之人而意圖承擔被告
    上開竊盜罪責，其所涉偽證罪嫌宜由檢察官另行偵辦，併此敘明。
據上論斷，應依刑事訴訟法第二百九十九條第一項前段，刑法第三百二十條第一項、
第四十七條，罰金罰鍰提高標準條例第一條前段，判決如主文。
本案經檢察官藍獻榮到庭執行職務。
中      華      民      國      八十九      年    十    月     二十     日
                                        臺灣雲林地方法院刑事第一庭
                                            法  官
附錄本案論罪科刑法條全文：
刑法第三百二十條
意圖為自己或第三人不法之所有，而竊取他人之動產者，為竊盜罪，處五年以下有期
徒刑、拘役或五百元以下罰金。
意圖為自己或第三人不法之利益，而竊佔他人之不動產者，依前項之規定處斷。
前二項之未遂犯罰之。


司法院資訊處製作；財團法人民間司法改革基金會備份。
